# 股东债务豁免相关问题

提问人：小车 _Happy 时间：2017-12-10 15:53:05
1 、是否视为一揽子交易可能需要进一步判断。准则中给出的一揽子交易识别的指引有：是否互为前提、是否为一项交易的不同组成部分；是否单独的看各交易不经济只有作为整体看才具有经济实质。个人认为，不能仅因为在一个合同中约定的事项，就判断为一揽子交易，进一步分析合同条款：是否约定了股权转让与债务免除和资产转让互为前提，即其中一项未按约定完成，其余的约定是否有效，在没有明确的约定的情况，合同中的部分条款和约定未达成或失效，可能不影响其他条款的效力。如果合同中没有明确约定而无法判断是否互为前提，进一步看两项交易是否均具有经济实质，即A和B之间的股权交易、C和B之间的债务免除和资产转让单独来看是否是经济的，即 2016 年 12 月 31 日C公司50%的股权的价值与 1 元之间是否对等、C公司无权益负担的所有或使用的R零部件、R零部件品牌资产、R零件技术文件、技术工具的公允价值是否与 20000 万元对等。 2 、如果要适用债务重组准则，则交易中应当体现出债权人的让步。 3 、如果以上视为一揽子交易，则履行时间的先后不影响会计处理。 4 、对于已支付的赔偿款，既然客户要求的是C公司赔偿，大胆推测一下应该是在该交易之前C公司对外销售的产品出现的缺陷，则C公司应当承担赔偿责任。C公司与B公司的约定“自股权转让协议签约日至R零件法定售后责任终止日，如有因R零件设计缺陷或知识产权固有缺陷导致的第三方要求索赔，应当有B公司承担”对客户没有效力，C公司承担赔偿后可以基于协议条款向B公司追偿，但应当在基本确定能够收到补偿的时候才能确认为一项资产。

回答人：chenyiwei
如果上述事项与C的股权转让互为条件的，则C将无偿转出资产的账面价值冲减资本公积是合理的。这种可能性似乎最大。